臺灣高等法院刑事判決　　　　　　　　94年度上訴字第1422號
　　上　訴　人　臺灣基隆地方法院檢察署檢察官
　　被　　　告　辰○○
上列上訴人因被告竊盜案件，不服臺灣基隆地方法院93年度簡上
字第132號，中華民國94年3月24日第一審判決（聲請簡易判決處
刑案號：臺灣基隆地方法院檢察署93年度偵字第3518號；移送原
審併辦案號：臺灣基隆地方法院檢察署93年度偵字第4034號、第
415 2號、第4328號、第4629號、第4484號、94年度偵字第6號、
第410號、第759號；移送本院併辦案號：臺灣基隆地方法院檢察
署第1102號、第1613號、第1614號、1615號），提起上訴，本院
判決如下：
    主  文
原判決撤銷。
辰○○共同連續踰越安全設備竊盜，累犯，處有期徒刑貳年陸月
。
扣案之雨傘壹把沒收。
    事  實
一、辰○○前因竊盜案件，經臺灣基隆地方法院判處有期徒刑4
    月確定，於93年5月26日執行完畢。詎其仍不知悔改，復意
    圖為自己不法之所有，並基於竊盜之概括犯意，或獨自，或
    與黃治瑋、劉麒新、江昌德、陳志強等人基於竊盜之犯意聯
    絡，自93年6月25日起至94年1月19日止，分別在如附表一、
    二、三及附表五編號1、2、3、4、6、7所示之時間、地點，
    以如上開附表所示之方法，連續竊得如上開附表所示巳○○
    等人之財物。
二、案經基隆市政府警察局報請臺灣基隆地方法院檢察署檢察官
    偵查起訴及該署移送臺灣基隆地方法院併案審理。
    理  由
一、按被告以外之人於審判外之言詞或書面陳述，除法律有規定
    者外，不得作為證據；而當事人、代理人或辯護人於法院調
    查證據時，知有刑事訴訟法第159條第1項不得為證據之情形
    ，而未於言詞辯論終結前聲明異議者，視為有前項之同意，
    刑事訴訟法第159條第1項、第159條之5第2項分別定有明文
    。查本案被害人、證人及共犯等人之警詢筆錄，固均屬被告
    以外之人於審判外之言詞陳述。惟被告於本院言詞辯論終結
    前，對該等警詢筆錄之證據能力均未聲明異議，依刑事訴訟
    法第159條之5第2項規定，自有證據能力，合先敘明。
二、上揭犯罪事實，業據被告辰○○於本院審理時坦承不諱（見
    本院94年6月13日、7月11日、8月3日、8月10日筆錄），核
    與被害人巳○○、子○○、庚○○、寅○○、丁○○、陳雲
    翹、丑○○、辛○○○、甲○○○、乙○○、己○○、壬○
    ○、癸○○、丙○○○、卯○○、廖政雄、戊○○○、程溫
    萄葡、周作模、張成進、陳湘筑、唐玉仙、張金喜、陳麗芬
    、黃名德、陳江山；證人施明輝、高王輝；共犯黃治瑋、陳
    志強等於警詢或檢察官偵查中之陳述相符，且有刑事警察局
    指紋鑑驗書、現場指證照片、失竊現場照片、贓物照片、被
    告逃逸現場圖及現場照片、贓物認領保管單、金飾買入登記
    簿等證物在卷可憑，又有雨傘一把扣案佐證，足認被告之自
    白與事實相符，本件事證明確，被告犯行堪以認定。
三、核被告如附表二編號1所為係犯刑法第321條第1項第4款結夥
    3人以上竊盜罪；如附表二編號4、7、9、12、15、附表三編
    號1、3所為係犯刑法第321條第1項第2款之踰越安全設備竊
    盜罪；其餘附表一、附表二編號2、3、5、6、8、10、11、
    13、14、附表三編號2、附表五編號1、2、3、4、6、7所為
    均係犯刑法第320條第1項之普通竊盜罪。檢察官移送併辦被
    告如附表二編號10、13之竊盜犯行，均係乘被害人大門未上
    鎖之際，侵入徒手竊盜，並無毀損踰越門扇牆垣或其他安全
    設備之情形，檢察官認被告此部分係犯刑法第321條第1項第
    2款之罪，尚有未合。被告如附表貳編號1所示之犯行與黃治
    瑋及劉麒新間；如附表二編號6所示之犯行與江昌德間；如
    附表二編號14、15之犯行與陳志強間，有犯意聯絡及行為分
    擔，均為共同正犯。被告所犯上開18次普通竊盜罪及8次加
    重竊盜罪，時間緊接，且觸犯構成要件相同之罪名，為連續
    犯，應論以1罪，並依法加重其刑。被告曾受如犯罪事欄所
    載之有期徒刑執行完畢，於5年內再犯本件有期徒刑以上之
    罪，為累犯，應依法遞加重其刑。
四、被告如附表二、三及附表五編號1、2、3、4、6、7所示之竊
    盜犯行，雖未據檢察官起訴，惟與檢察官原起訴部分有前述
    連續犯之裁判上一罪關係，為起訴效力所及，本院自得併予
    審理，附此敘明。另檢察官以94年度偵字第1613號、第1614
    號、1615號移送本院併辦意旨書所列附表四及附表五編號5
    、8所示之犯行，前經同署他檢察官移送原審法院併案審理
    ，並業經原審判決在案（原判決附表二編號2、3、7、8、10
    、12、13、14、15），是此部份顯屬重複移送，併此指明。
五、原審以被告罪證明確予以論罪科刑，固非無見。惟查如附表
    三及附表五編號1、2、3、4、6、7所示之犯行，與起訴部分
    有連續犯關係，屬裁判上之一罪，為起訴效力所及，原審未
    及一併審究，自有未合。檢察官上訴執此指摘原判決不當，
    為有理由，應由本院將原判決予以撤銷改判。爰審酌被告甫
    因竊盜案件執行有期徒刑完畢出監，即再連續犯下多起竊盜
    ，顯見其未於前案徒刑之執行中改過自新，且正值青年，即
    不思以己力賺取財物，妄以竊盜之不正方法不勞而獲，觀念
    偏差，亟待矯正，並其竊盜之方法、所得財物與犯後坦承犯
    行等一切情狀，量處如主文第2項所示之刑。至扣案之雨傘1
    把，係被告所有供本案竊盜所用，業據其供承在卷，爰依法
    宣告沒收。
據上論斷，應依刑事訴訟法第369條第1項前段、第364條、第299
條第1項前段，刑法第28條、56條、第321條第1項第2款、第47條
、第38條第1項第2款，判決如主文。
本案經檢察官沈明彥到庭執行職務。
中　　華　　民　　國　　94　　年　　8 　　月　　24　　日
　　　　　　　　　刑事第十一庭審判長法　官　陳祐輔
　　　　　　　　　　　　　　　　　  法　官　邱瑞祥
　　　　　　　　　　　　　　　　　  法　官　楊炳禎
以上正本證明與原本無異。
不得上訴。
                                    書記官  廖素花
中　　華　　民　　國　　94　　年　　8 　　月　　24　　日
附錄：本案論罪科刑法條全文
刑法第321條第1項第2款：
犯竊盜罪而有左列情形之一者，處6月以上、5年以下有期徒刑：
二  毀越門扇、牆垣或其他安全設備而犯之者。
